臺灣士林地方法院刑事判決　
111年度訴字第47號
公  訴  人  臺灣士林地方檢察署檢察官
被      告  邱信安  



選任辯護人  蔡睿元律師
被      告  張佑銘  



選任辯護人  張藝騰律師
上列被告因違反毒品危害防制條例案件，經檢察官提起公訴（11
0年度偵字第17979號），本院判決如下：
　　主    文
甲○○共同販賣第二級毒品而混合二種以上之毒品未遂，處有期徒
刑壹年伍月，緩刑肆年，並應於本判決確定之日起壹年內，向執
行檢察官指定之政府機關、政府機構、行政法人、社區或其他符
合公益目的之機構或團體提供肆拾小時之義務勞務，緩刑期間付
保護管束。扣案附表編號1、2所示之物沒收銷燬，扣案附表編號
3至6所示之物沒收。
乙○○共同販賣第二級毒品而混合二種以上之毒品未遂，處有期徒
刑壹年伍月，緩刑肆年，並應於本判決確定之日起壹年內，向執
行檢察官指定之政府機關、政府機構、行政法人、社區或其他符
合公益目的之機構或團體提供肆拾小時之義務勞務，緩刑期間付
保護管束。扣案附表編號1、2所示之物沒收銷燬，扣案附表編號
3至5所示之物沒收。
　　犯罪事實
一、甲○○、乙○○知悉毒品汽水包乃他人任意添加種類、數量不詳
    之毒品混合而成，其內可能含有二種以上之毒品，且明知甲
    基安非他命為毒品危害防制條例第2條第2項第2款所列管之
    第二級毒品，硝甲西泮（硝甲氮平）Nimetazepam、甲基-N,
    N-二甲基卡西酮（Methyl-N,N-Dimethylcathinone）、3,4-
    亞甲基雙氧苯基乙基胺戊酮（N-Ethyl-pentylone）、愷他
    命則為同條項第3款規定列管之第三級毒品，依法均不得販
    賣，竟與真實姓名、年籍不詳綽號「S哥」、「象哥」、「
    控台」等成年男子（另由臺灣士林地方檢察署《下稱士林地
    檢署》檢察官偵查中）共同意圖營利，基於販賣第二級毒品
    而混合二種以上毒品之不確定故意及販賣第三級毒品之犯意
    聯絡，先由「S哥」於民國110年10月3日上午某時許，在臺
    北市松山區市○○道○段○○○○○○○○○○號1至5所示之物（愷他命1
    公克、2公克、3公克之價格分別為新臺幣《下同》1,800元、3
    ,500元、5,100元、混合型毒品汽水包1包價格為400元）放
    入甲○○所借得之車牌號碼000-0000號自小客車內並交由甲○○
    與乙○○，後有真實年籍不詳之買家與「S哥」、「象哥」及
    「控台」約定購買前開物品，再由「象哥」以通訊軟體Tele
    gram（該程式設計資料1小時後會自動消失）群組及「控台
    」於不詳時間以FaceTime告知甲○○該買家所在地址（新北市
    汐止區某處），並命甲○○、乙○○駕駛前揭車輛將前開物品交
    予該買家，且向之收取販毒款項後再繳回予「S哥」，甲○○
    、乙○○之報酬為每包愷他命、混合型毒品汽水包分別為100
    元、50元，再由二人均分。嗣於同日15時50分許，甲○○、乙
    ○○駕駛上開車輛前往該買家所在處所途經臺北市內湖區南湖
    大橋下康寧抽水站前時為警執行臨檢勤務查獲，致未能得逞
    ，並當場為警在車內手剎車下方處扣得附表所示之物，始循
    線查悉上情。
二、案經臺北市政府警察局內湖分局（下稱內湖分局）報告士林
    地檢署檢察官偵查起訴。
　　理    由
壹、程序部分
    本件認定犯罪事實所引用之所有卷證資料，供述證據部分，
    經當事人於本院審理程序表示同意作為證據（本院卷第319
    頁至第320頁），本院審酌上開證據資料作成時之情況，尚
    無違法不當及證明力明顯過低之瑕疵，亦認為以之作為證據
    應屬適當，爰依刑事訴訟法第159條之5第1項規定，認有證
    據能力；非供述證據部分，亦查無證據證明有公務員違背法
    定程序取得之情形，且經本院於審理期日提示與被告辨識而
    為合法調查，亦有證據能力。
貳、實體部分
一、上揭犯罪事實，業據被告甲○○、乙○○（下合稱被告二人）於
    警詢、偵查及本院審理時坦承不諱（士林地檢署110年度偵
    字第17979號卷《下稱偵卷》一第141頁至第147頁、第151頁至
    第155頁、第203頁至第209頁、第217頁至第227頁、第233頁
    至第237頁、第243頁至第251頁、本院卷第317頁至第319頁
    ），且互核相符，並有臺北市政府警察局保安警察大隊搜索
    扣押筆錄、扣押物品目錄表、內政部警政署刑事警察局110
    年10月22日刑鑑字第1108014114號鑑定書、交通部民用航空
    局航空醫務中心110年11月3日航藥鑑字第0000000號毒品鑑
    定書、110年11月5日航藥鑑字第0000000Q號毒品鑑定書、被
    告乙○○手機鑑定報告擷取列印、門號0000000000台灣大哥大
    通訊數據上網歷程查詢、門號0000000000遠傳通訊數據上網
    歷程查詢、被告甲○○手機鑑定報告擷取列印各1份、扣案物
    照片6張、監視器截圖7張存卷可稽（偵卷一第29頁至第35頁
    、第65頁至第71頁、偵卷二第83頁至第85頁、第91頁至第93
    頁、第95頁、第99頁至第101頁、第103頁至第109頁、本院
    卷第93頁至第105頁、第149頁至第154頁、第167頁至第189
    頁），並有附表所示之物扣案可查，足認被告二人任意性自
    白與事實相符，堪予採信。被告二人雖一度稱不清楚汽水包
    有混合到第二級毒品，以為只有第三級毒品等語，然衡諸現
    今新興毒品種類日益繁多，且販賣混合多種不同級別毒品成
    分之咖啡包之案例層出不窮，電視媒體、報刊雜誌亦不斷報
    導警方多次查獲之咖啡包因混合毒品之成分複雜致施用者具
    有高度危險性及致死率，也因混合毒品之成分複雜，施用後
    所造成之危險性及致死率高於施用單一種類，政府為加強遏
    止混合毒品之擴散，乃於109年1月15日修正、同年7月15日
    施行之毒品危害防制條例第9條第3項，將混合毒品之犯罪行
    為，適用其中最高級別毒品之法定刑，並加重其刑至二分之
    一。是毒販所持有、販賣之毒咖啡包可能混合二種以上之毒
    品，已成為一般社會大眾所知悉，更遑論實際施用、販賣毒
    品咖啡包之人。被告二人於行為時分別具有高職畢業、高中
    肄業之教育程度（偵卷一第17頁、第53頁），智識正常，對
    於上情自難諉為不知，是其等主觀上應已預見所販賣之毒品
    汽水包可能含有二種以上之毒品成分，縱使被告二人無法明
    確知悉扣案附表編號1、2所示之毒品汽水包內容物之成分種
    類，然其知悉該等毒品汽水包是共犯任意添加數量、種類均
    不詳之毒品後混合而成，裡面之毒品成分難以掌握，縱含有
    二種以上毒品成分亦不足為奇，而其未辨明該等毒品汽水包
    之製造生產過程即因貪圖小利而任意將上開由「S哥」交付
    之毒品汽水包出售他人，顯見被告二人對於所販賣之毒品汽
    水包究竟含有何種第三級毒品或兼含有第二級毒品，均在所
    不問，是被告二人具有販賣第二級毒品而混合二種以上之毒
    品之不確定故意，應堪認定。本件事證明確，被告二人上開
    犯行堪以認定，應予依法論科。
二、論罪科刑之理由
(一)查被告二人所販賣之附表編號1、2所示之毒品汽水包經送鑑
    定結果，含有第二級、第三級毒品成分，業如前述，係同一
    包裝內摻雜調合有二種以上之毒品，自屬毒品危害防制條例
    第9條第3項所稱之混合二種以上之毒品。是核被告二人所為
    ，均係犯毒品危害防制條例第4條第6項、第3項之販賣第三
    級毒品未遂罪、同條例第9條第3項、第4條第6項、第2項、
    第3項之販賣第二級毒品而混合二種以上之毒品未遂罪，並
    依同條例第9條第3項規定，適用最高級別即販賣第二級毒品
    之法定本刑，並加重至二分之一（無期徒刑部分依法不得加
    重）。公訴意旨認僅該當毒品危害防制條例第4條第6項、第
    2項之販賣第二級毒品未遂罪，固有未合，惟起訴之基本事
    實同一，復經本院於審理時依法告知被告二人所為亦可能涉
    犯毒品危害防制條例第9條第3項規定（本院卷第302頁），
    對其等防禦權之行使已無影響，爰依法變更起訴法條，併此
    敘明。
(二)毒品危害防制條例所稱之「運輸」，固指轉運輸送毒品，亦
    即由一地轉運輸送另一地，且不以國外輸入國內或國內輸出
    國外為限，其在國內運送者，亦屬之，更不論其是否意在圖
    利，究係為人抑或為己，運輸方法究為海運、空運、陸運或
    海陸空聯運，皆包括在內。惟運輸毒品罪乃故意作為犯，自
    須具備故意之主觀構成要件；亦即行為人除客觀上必須為轉
    運及輸送毒品之行為外，主觀上亦須本於「運輸之意思」而
    為毒品之搬運輸送，始足當之。倘不問其犯意如何，祇因在
    兩區域間具有夾帶或持送之客觀作為，即概以運輸毒品之重
    罪論處，對於單純為販賣或轉讓、施用等目的而攜帶毒品之
    行為，均另論以運輸毒品罪，則有評價過度之嫌。如僅為交
    付所販賣之毒品，而將毒品攜帶至買方處所，仍僅成立販賣
    毒品罪，而與運輸毒品罪無涉。本件被告二人上開犯行，係
    自臺北市○○區○○○○○號1至5所示之毒品，復於同日下午依指
    示前往新北市汐止區交付毒品予毒品買家之路上在臺北市內
    湖區為警查獲，應認其等取貨後將毒品攜至買方處所以牟利
    ，自非意在擴散運毒，不再論以運輸第二級、第三級毒品罪
    。公訴意旨認此部分亦成立運輸第二級、第三級毒品未遂罪
    嫌，且與前開論罪之事實有想像競合之裁判上一罪關係，容
    有誤會，爰不另為無罪之諭知。
(三)被告二人持有第二級毒品及持有第三級毒品純質淨重5公克
    以上之低度行為，應為販賣毒品未遂之高度行為所吸收，不
    另論罪。被告二人與「S哥」、「象哥」、「控台」就本件
    犯行，有犯意聯絡及行為分擔，為共同正犯。被告二人係以
    一販賣行為，同時觸犯販賣第二級毒品而混合二種以上毒品
    未遂罪及販賣第三級毒品未遂罪，為想像競合犯，應依刑法
    第55條前段之規定，從一重之販賣第二級毒品而混合二種以
    上毒品未遂罪處斷。
(四)刑之減輕之說明
 1、被告二人已著手於共同販賣第二級毒品而混合二種以上之毒
    品行為之實行，惟因為警查獲而不遂，為未遂犯，爰依刑法
    第25條第2項之規定，按既遂犯之刑度減輕其刑。
 2、按109年1月15日修正公布，同年7月15日生效施行毒品危害
    防制條例增訂第9條第3項規定，係考量毒品查緝實務，施用
    混合毒品之型態日益繁多，且因混合毒品之成分複雜，施用
    後所造成之危險性及致死率均高於施用單一種類者，為加強
    遏止混合毒品之擴散，乃增訂犯毒品危害防制條例第4條至
    第8條之罪，而有混合二種以上毒品之情形者，加重其刑至
    二分之一。又雖立法理由另指出：此項規定係就現今不同犯
    罪類型之個別犯罪行為予以加重，屬刑法分則加重之性質而
    成為另一獨立之罪等語。惟本罪僅係將想像競合犯從一重處
    斷之法律效果明定，仍係以同條例第4條至第8條之構成要件
    及法定刑為基礎，而加重各該罪法定刑至二分之一。就此以
    觀，行為人既就犯同條例第4條至第8條之罪自白犯行，對於
    以一行為犯之，而客觀上混合第二種以上毒品之事實縱未為
    自白，惟立法者既明定為單一獨立之犯罪類型，為避免對同
    一行為過度或重複評價，以符合罪刑相當原則，自無因科刑
    實質上等同從一重處斷之結果，而剝奪行為人享有自白減刑
    寬典之理。又同條例第17條第2項規定：「犯第4條至第8條
    之罪於偵查及歷次審判中均自白者，減輕其刑」，未將屬獨
    立罪名之同條例第9條第3項之罪列入，若拘泥於所謂獨立罪
    名及法條文義，認為行為人自白犯該獨立罪名之罪，不能適
    用上開減輕其刑規定，豈為事理之平，故應視就其所犯同條
    例第4條至第8條之罪有無自白而定（最高法院111年度台上
    字第1154號判決意旨參照）。查被告二人就共同販賣第二級
    毒品而混合二種以上之毒品未遂之犯行，於偵查及審判中均
    自白在案，應依毒品危害防制條例第17條第2項之規定，減
    輕其刑。
 3、又犯罪之情狀顯可憫恕，認科以最低度刑仍嫌過重者，得酌
    量減輕其刑，刑法第59條定有明文。考其立法意旨，科刑時
    原即應依同法第57條規定審酌一切情狀，尤應注意該條各款
    所列事項，以為量刑標準。刑法第59條所謂「犯罪之情狀顯
    可憫恕」，自係指裁判者審酌第57條各款所列事項以及其他
    一切與犯罪有關之情狀之結果，認其犯罪足堪憫恕者而言（
    即犯罪另有其特殊之原因與環境等等），即必於審酌一切之
    犯罪情狀，在客觀上顯然足以引起一般同情，認為縱予宣告
    法定最低刑度猶嫌過重者，始有其適用（最高法院45年台上
    字第1165號、51年台上字第899號判例意旨參照）。而販賣
    第二級毒品罪之法定刑為無期徒刑或10年以上有期徒刑，得
    併科1,500萬元以下罰金，然同為販賣第二級毒品之人，其
    原因動機不一，犯罪情節未必盡同，或有大盤毒梟者，亦有
    中、小盤之分，甚或僅止於吸毒者友儕間為求互通有無之有
    償轉讓者亦有之，其販賣行為所造成危害社會之程度，自因
    個案而異，然法律科處此類犯罪，所設法定最低本刑則屬相
    同，殊難謂為非重。本院審酌被告二人販賣第二級、第三級
    毒品，對他人生命、身體及社會治安造成潛在危險，行為固
    然可議，然其等所販賣之第二級毒品成分甚微，且尚未完成
    交易旋為警查獲，並配合警方查獲共犯，考量其等為上開犯
    行時甫滿18歲，思慮不周，本院審酌上開情節，比例衡量後
    ，認被告二人縱依前開規定遞減其刑，仍嫌過重，難謂符合
    罪刑相當性及比例原則，實屬情輕法重，在客觀上足以引起
    一般之同情，尚有堪資憫恕之處，為免被告二人因上開法定
    最低度刑以上刑之宣告，與社會隔絕日久，因而自暴自棄，
    致虛擲青春年華，是就被告二人所犯依刑法第59條規定，減
    輕其刑。
 4、按毒品危害防制條例第17條第1項所謂「供出毒品來源，因
    而查獲其他正犯或共犯者」，係指犯罪行為人供出毒品來源
    之對向性正犯，或與其具有共同正犯、共犯（教唆犯、幫助
    犯）關係之毒品由來之人的相關資料，諸如其前手或共同正
    犯、共犯之姓名、年籍、住居所，或其他足資辨別之特徵等
    項，使調查或偵查犯罪之公務員得據以對之發動調查或偵查
    程序，並因此而確實查獲其人、其犯行者，始足該當。若被
    告僅表示願供出來源，或係已供出來源，然迄審理辯論終結
    前尚未查獲者，均難邀此寬典。查被告二人雖於警詢、偵查
    時供出共犯「S哥」、「象哥」，並經內湖分局依據其等供
    述持臺灣臺北地方法院核發之搜索票，至臺北市松山區市○○
    道0段000號搜索，查獲劉信維持有第二級毒品大麻、安非他
    命並移送臺灣臺北地方檢察署偵查，而未查獲綽號「S哥」
    之人，劉信維指認綽號「大象」之人，與被告二人「象哥」
    相符，然「象哥」現在被通緝中，尚未查獲，需找到「象哥
    」方能循線查獲「S哥」等語，有內湖分局111年5月10日北
    市警內分刑字第1113014560號函暨刑事案件報告書、本院公
    務電話紀錄1份存卷可參（本院卷第247頁至第254頁、第297
    頁），而劉信維所持有之毒品與被告二人本件販賣之毒品不
    同，故本件尚無因被告二人之供出毒品來源，因而查獲其他
    正犯或共犯之情形存在，無適用毒品危害防制條例第17條第
    1項規定予以減輕其刑之餘地。檢察官、辯護人此部分所述
    ，容有誤會。
 5、復按刑有加重及減輕者，先加後減，為刑法第71條第1項所
    明定；故若有依法應加重減輕其刑之事由者，必須先予加重
    ，然後再就加重後之刑予以減輕，此項加減之先後次序，為
    法律強制規定，法院並無裁量之餘地。惟在所犯係法定本刑
    為死刑或無期徒刑之罪之場合，若有加重及減輕其刑之事由
    者，依同法第64條第1項、第65條第1項之規定，既不得加重
    其刑，則法院僅能依法減輕其刑，自不得違反上述規定，先
    予減輕後再予加重。是以被告二人犯共同販賣第二級毒品而
    混合二種以上之毒品未遂罪，除無期徒刑外，亦依法先加（
    混合二種以上毒品成分）後遞減之（刑法第25條第2項、毒
    品危害防制條例第17條第2項、刑法第59條）。
(五)爰以行為人之責任為基礎，審酌被告二人明知第二級毒品、
    第三級毒品足以戕害他人健康，並對社會治安造成潛在危害
    ，猶販賣內含上開毒品之汽水包及愷他命予他人施用，幸為
    警查獲而不遂，惟仍有助長毒品之流通可能，所為甚屬不該
    ，惟念及被告二人始終坦承犯行之態度，又此次販賣毒品之
    數量、對象、價金，暨衡被告二人於本件前均無前科之素行
    ，有臺灣高等法院被告前案紀錄表2份存卷可查（本院卷第1
    7頁至第19頁），被告甲○○自陳之犯罪動機、目的、於今年9
    月將就讀大學之教育程度、與雙親手足同住、目前無業之家
    庭生活狀況、被告乙○○自陳之犯罪動機、目的、高中在學中
    之教育程度、與母親、繼父、外婆同住、並從事室內設計工
    作之家庭生活狀況（本院卷第321頁），分別量處如主文所
    示之刑。
(六)被告二人前未曾受有期徒刑以上刑之宣告，已如前述，其因
    一時失慮，致罹刑章，然其經此偵、審程序及科刑之教訓，
    當能知所警惕，而無再犯之虞，本院因認所宣告之刑，以暫
    不執行為適當，爰併予宣告緩刑4年，以啟自新。又為促使
    被告警惕，爰依刑法第74條第2項第5款之規定，命其應於本
    判決確定之日起1年內，向檢察官指定之政府機關、政府機
    構、行政法人、社區或其他符合公益目的之機構或團體，提
    供40小時之義務勞務，藉此確切明瞭其行為所造成之危害，
    以預防再犯，並依刑法第93條第1項第2款之規定諭知於緩刑
    期間交付保護管束，以觀後效。又前開緩刑宣告附帶之條件
    ，如有違反而情節重大者，依刑法第75條之1第1項第4款規
    定，得為撤銷緩刑宣告之事由，併予敘明。
(七)末按行政機關依據委任立法而制定具有填補空白刑法補充規
    範之法規命令，雖可視為具法律同等之效力，然該法規命令
    之本身，僅在補充法律構成要件之事實內容，即補充空白刑
    法之空白事實，並無刑罰之具體規定，究非刑罰法律，該項
    補充規範之內容，縱有變更或廢止，對其行為時之法律構成
    要件及處罰之價值判斷，並不生影響，於此，空白刑法補充
    規範之變更，僅能認係事實變更，不屬於刑罰法律之變更或
    廢止之範疇，自無刑法第2條第1項法律變更之比較適用問題
    ，應依行為時空白刑法填補之事實以適用法律（最高法院94
    年度台上字第771號判決要旨參照）。而毒品之分級及品項
    ，由法務部會同衛生福利部組成審議委員會，每3個月定期
    檢討，報由行政院公告調整、增減之，毒品危害防制條例第
    2條第3項定有明文，而行政院於111年3月16日以院臺法字第
    1110006063號公告修正「毒品之分級及品項」部分分級及品
    項，增列「溴去氯愷他命（Bromodeschloroketamine）」為
    附表三第三級毒品編號335號，並於同日生效（本院卷第329
    頁至第330頁）。揆諸上揭意旨，「溴去氯愷他命」原非屬
    毒品危害防制條例第2條第2項第3款所規定之第三級毒品，
    經行政院於111年3月16日始增列為毒品危害防制條例第2條
    第2項第3款所規定之第三級毒品，此變更即屬事實變更，並
    非刑罰法律有所變更，不生新舊法比較適用問題，應依行為
    時空白刑法填補之事實適用法律，則本件被告二人販賣之第
    三級毒品自不包括「溴去氯愷他命」，附此說明。
三、沒收之理由
(一)按共犯責任共同原則僅在處理共同犯罪參與關係中責任之認
    定，至於犯罪成立後應如何沒收，仍須以各行為人對工具物
    有無所有權或共同處分權為基礎，並非因共同正犯責任共同
    ，即謂其共同效力應及於各共同正犯之沒收範疇，即需對各
    共同正犯重複諭知沒收。從而除有其他特別規定者外，犯罪
    工具物須屬被告所有，或被告有事實上之處分權時，始得在
    該被告罪刑項下諭知沒收；至於非所有權人，又無共同處分
    權之共同正犯，自無庸在其罪刑項下諭知沒收（最高法院10
    7年度台上字第2944號判決參照）。
(二)扣案如附表編號1、2所示之物，經送鑑後均檢出第二級毒品
    成分，且均為被告二人販賣之毒品，應依毒品危害防制條例
    第18條第1項前段之規定，宣告沒收銷燬之；扣案如附表編
    號3至5所示之物，經送鑑後均檢出第三級毒品成分（其中附
    表編號5所示之物，於被告二人行為時雖尚未列管，然亦為
    被告二人所販售之物），均屬違禁物，應依刑法第38條第1
    項規定宣告沒收之。另直接盛裝上開毒品之外包裝袋，無論
    依何種方式，均有微量毒品殘留而難以析離，故該外包裝應
    整體視為查獲毒品，併予宣告沒收銷燬或沒收。至鑑驗耗損
    之毒品既已滅失，自無庸為沒收銷燬或沒收之諭知。
(三)扣案如附表編號6所示之行動電話，係被告甲○○所有，供被
    告二人本案販賣毒品未遂所用之物，此經被告甲○○陳明在卷
    （本院卷第314頁），應依毒品危害防制條例第19條第1項規
    定在被告甲○○所犯罪刑主刑項下宣告沒收之。至附表編號7
    所示之被告乙○○所有行動電話，僅供被告二人為本件犯行前
    聯絡之用，亦經被告乙○○陳述在卷（本院卷第314頁），又
    卷內查無被告乙○○以此電話聯繫「S哥」、「象哥」或「控
    台」之紀錄，難認係被告二人本件販賣毒品未遂所用之物，
    自不予宣告沒收。
據上論斷，依刑事訴訟法第299條第1項前段、第300條，毒品危
害防制條例第4條第6項、第2項、第3頁、第9條第3項、第17條第
2項、第18條第1項前段、第19條第1項，刑法第11條、第28條、
第25條第2項、第55條前段、第59條、第74條第1項第1款、第2項
第5款、第93條第1項第2款、第38條第1項，判決如主文。
本案經檢察官丙○○提起公訴，檢察官林在培到庭執行職務。
中　　華　　民　　國　　111 　年　　6 　　月　　28　　日
                  刑事第六庭  審判長  法  官  雷雯華

                                      法  官  林哲安

                                      法  官  李欣潔
以上正本證明與原本無異。
如不服本判決應於收受送達後20日內向本院提出上訴書狀，並應
敘述具體理由。其未敘述上訴理由者，應於上訴期間屆滿後20日
內向本院補提理由書（均須按他造當事人之人數附繕本）「切勿
逕送上級法院」。
                                      書記官  卓采薇
中　　華　　民　　國　　111 　年　　7 　　月　　5 　　日
附錄本案論罪科刑法條
毒品危害防制條例第4條
製造、運輸、販賣第一級毒品者，處死刑或無期徒刑；處無期徒
刑者，得併科新臺幣3千萬元以下罰金。
製造、運輸、販賣第二級毒品者，處無期徒刑或10年以上有期徒
刑，得併科新臺幣1千5百萬元以下罰金。
製造、運輸、販賣第三級毒品者，處7年以上有期徒刑，得併科
新臺幣1千萬元以下罰金。
製造、運輸、販賣第四級毒品者，處5年以上12年以下有期徒刑
，得併科新臺幣5百萬元以下罰金。
製造、運輸、販賣專供製造或施用毒品之器具者，處1年以上7年
以下有期徒刑，得併科新臺幣1百50萬元以下罰金。
前五項之未遂犯罰之。

毒品危害防制條例第9條
成年人對未成年人販賣毒品或犯前三條之罪者，依各該條項規定
加重其刑至二分之一。
明知為懷胎婦女而對之販賣毒品或犯前三條之罪者，亦同。
犯前五條之罪而混合二種以上之毒品者，適用其中最高級別毒品
之法定刑，並加重其刑至二分之一。

附表
編號 物品 數量 備註 1 蜘蛛人包裝汽水包 1包 驗前毛重2.64公克，取0.81公克鑑定用罄，餘0.79公克。檢出微量第二級毒品甲基安非他命（Methamphetamine）、微量第三級毒品硝甲西泮（Nimetazepam）、3,4-亞甲基雙氧苯基乙基胺戊酮（N-Ethyl-pentylone） 2 Versace包裝汽水包 10包 驗前總毛重41.31公克，驗前總淨重約31.62公克。隨機抽取鑑定，檢出微量第二級毒品甲基安非他命（Methamphetamine）、微量第三級毒品硝甲西泮（Nimetazepam）、3,4-亞甲基雙氧苯基乙基胺戊酮（N-Ethyl-pentylone） 3 Ants包裝汽水包 8包 驗前總毛重55.01公克，驗前總淨重約46.98公克。隨機抽取鑑定，檢出第三級毒品甲基-N,N-二甲基卡西酮（Methyl-N,N-Dimethylcathinone），純度約3％，驗前總純質淨重約1.40公克 4 愷他命 12包 毛重28.4120公克，淨重25.2080公克，取樣0.0633公克，餘重25.1447公克，檢出Ketamine成分，純度為67.4％，純質淨重16.9902公克。 5 白色晶體 1包 毛重1.0090公克，淨重0.7400公克，取樣0.0547公克，餘重0.6853公克，檢出未列管之Bromodeschloroketamine成分（於111年3月16日經公告列為第三級毒品） 6 IPHONE XS白色智慧型手機（門號：0000000000；IMEI：000000000000000號） 1支 被告甲○○所有 7 IPHONE XS金色智慧型手機（門號：0000000000；IMEI：000000000000000號） 1支 被告乙○○所有